臺灣高等法院刑事判決　　　　　　　　94年度交上訴字第42號
上　訴　人
即　被　告　乙○○
　　　　　　　　　　9號
上列被告因公共危險等案件，不服臺灣桃園地方法院93年度交訴
字第80號，中華民國93年12月30日第一審判決（起訴案號：臺灣
桃園地方法院檢察署93年度偵字第7965號），提起上訴，本院判
決如下：
    主  文
上訴駁回。
    事  實
一、乙○○明知自己未領有自小客車駕駛執照，不得駕駛，猶於
    民國93年4月19日晚間，駕駛車號Ｙ5─7743號自用小客車，
    沿桃園縣平鎮市○○路往中壢市方向行駛，本應注意車前狀
    況，並隨時採取必要之安全措施，且汽車駕駛人於行駛道路
    時，不得使用手持式行動電話進行撥接或通話，而依當時天
    候晴、夜間有照明、路面乾燥、無缺陷、無障礙物及視距良
    好等並無不能注意之情形，嗣於同日晚間19時50分許，途經
    桃園縣平鎮市○○路4段133號前時，因接聽手持式行動電話
    ，而疏未注意車前狀況，致所駕車輛偏離內線車道，撞擊同
    向外側車道上由甲○○騎乘之車牌號碼ＪＮ5─658號重型機
    車之左後側，使甲○○人車倒地後，因而受有頭部外傷併左
    臉擦傷及腦震盪、左肩雙側、手腕、雙側膝蓋及雙側手掌擦
    傷等傷害。詎乙○○明知其駕駛前開動力交通工具肇事致人
    受傷，於停車後僅將甲○○及其所騎乘之機車扶起，聽聞甲
    ○○欲報警處理時，竟未留待現場為必要之處理與救護並等
    待警方前來處理，復基於肇事逃逸之犯意，逕行駕車逃離，
    惟甲○○已將其車牌號碼記下後，訴警循線查獲，始知上情
    。
二、案經甲○○訴由桃園縣政府警察局平鎮分局報請臺灣桃園地
    方法院檢察署檢察官偵查起訴，臺灣桃園地方法院於準備程
    序進行中，被告乙○○就被訴事實為有罪之陳述，經審判長
    告知被告簡式審判程序之旨，並聽取當事人之意見後，裁定
    進行簡式審判程序。
    理  由
一、被告乙○○經合法傳喚無正當理由未到庭，惟查：右揭犯罪
    事實，業據被告乙○○自警詢至原審審理中均供承不諱（見
    偵查卷第4至6頁、原審卷第66至67頁、83頁、101 頁），且
    與告訴人甲○○之指訴相符（見偵查卷第13至16頁、37頁、
    本院卷第28頁），並有國軍桃園總醫院出具之告訴人傷勢診
    斷證明書、道路交通事故現場圖、道路交通事故調查表、交
    通事故紀錄（通報）單、照片12幀（原判決誤載為15幀）在
    卷可稽（見偵查卷第19頁、21頁至23頁、24頁、25至30頁）
    ；按「汽車駕駛執照為駕駛汽車之許可憑證，由駕駛人向公
    路監理機關申請登記，考驗及格後發給之，汽車駕駛人經考
    驗及格，未領取駕駛執照前，不得駕駛汽車。」、「汽車行
    駛時，駕駛人應注意車前狀況，並隨時採取必要之安全措施
    。」，道路交通安全規則第50條第1項、第94條第3項分別定
    有明文。且依前揭道路交通安事故調查報告表之記載（見偵
    查卷第22至23頁），當時天候晴、夜間有照明、路面乾燥無
    缺陷、無障礙物，且視距良好等情，並無不能注意之情事，
    被告乙○○竟無駕駛執照而駕駛汽車且因使用行動電話而疏
    未注意告訴人甲○○於其前方外側車道直行，致與告訴人甲
    ○○所騎乘之機車發生擦撞，其具有過失甚明，再被告乙○
    ○之過失駕駛行為，核與告訴人甲○○之受傷間，復具相當
    因果關係。是本件被告犯行事證明確，洵堪認定。
二、核被告乙○○所為，係犯刑法第284條第1項前段之過失傷害
    罪及同法第185條之4之肇事逃逸公共危險罪。被告係屬無駕
    駛執照而駕駛自用小客車，因而致告訴人甲○○受傷，且依
    法應負刑事責任，應依道路交通管理處罰條例第86條第1 項
    之規定，加重其刑。
三、原審以被告乙○○犯行事證明確，並審酌被告犯罪之動機、
    目的，且造成被害人受傷後，至今未與被害人達成賠償被害
    人損害，犯後態度非佳等一切情狀，就其駕駛動力交通工具
    肇事，致人傷而逃逸罪部分，量處有期徒刑七月；就其過失
    傷害人罪部分，量處有期徒刑二月，並定應執行有期徒刑八
    月之刑。其認事用法均無違誤，量刑亦甚妥適，應予維持。
四、被告上訴意旨以其業已和被害人達成和解，請求從輕量刑云
    云，指摘原判決不當。惟查，被告固於原審審理中表示願賠
    償告訴人15,000元，告訴人亦應允接受（見原審卷第102 頁
    ），然被告迄今仍未履行和解內容賠償告訴人，已據告訴人
    甲○○到庭證述明確（見本院卷第28頁），被告既未履行和
    解內容，則其提起本件上訴，請求從輕量刑，即為無理由，
    應予駁回。
五、被告乙○○經合法傳喚，無正當理由不到庭，爰不待其陳述
    逕行判決。
據上論斷，應依刑事訴訟法第368條、第371條，判決如主文。
本案經檢察官黃東焄到庭執行職務。
中　　華　　民　　國　　94　　年　　5 　　月　　19　　日
　　　　　　　　　刑事第二庭    審判長法　官  蔡  長  溪
　　　　　　　　　　　　　　　　　    法　官  楊  貴  志
　　　　　　　 　 　　　　　　　　　　法　官  林  俊  益
以上正本證明與原本無異。
駕駛動力交通工具肇事，致人傷而逃逸罪部分如不服本判決，應
於收受送達後10日內向本院提出上訴書狀，其未敘述上訴之理由
者並得於提起上訴後10日內向本院補提理由書。
過失傷害罪部分，不得上訴。
                                      書記官  廖  月  女
中　　華　　民　　國　　94　　年　　5 　　月　　19　　日
附錄本案論罪科刑法條全文：
中華民國刑法第284條第1項
因過失傷害人者，處六月以下有期徒刑、拘役或500元以下罰金
，致重傷者，處一年以下有期徒刑、拘役或50元以下罰金。中華
民國刑法第185條之4駕駛動力交通工具肇事，致人死傷而逃逸者
，處六月以上五年以下有期徒刑。
